臺灣高雄地方法院刑事判決　　　　　　 94年度交易字第107號
公　訴　人　臺灣高雄地方法院檢察署檢察官
被　　　告　丙○○　男　36歲.
上列被告因過失致死等案件，經檢察官提起公訴（94年度偵字第
3702號），被告於本院準備程序進行中，就被訴事實為有罪之陳
述，經詢問當事人意見，合議庭裁定由受命法官依簡式審判程序
獨任審理，本院判決如下：
    主  文
丙○○服用酒類，不能安全駕駛動力交通工具而駕駛，處拘役伍
拾日，如易科罰金，以參佰元折算壹日；又因過失致人於死，處
有期徒刑伍月，如易科罰金，以參佰元折算壹日。
    事  實
一、丙○○原領有普通小型車之駕駛執照，惟於民國93年3 月間
    ，因交通違規而遭吊銷，其明知無駕駛執照及酒後呼氣所含
    酒精濃度超過每公升0.25毫克者，不得駕車行駛，竟於94年
    2 月1 日13時許，在高雄縣甲仙鄉○○路汝新餐廳飲酒至15
    時許後，呼氣酒精濃度已達每公升0.89毫克，控制車輛能力
    及反應能力降低，不能安全駕駛動力交通工具時，自同日17
    時許開始駕駛車牌號碼7227—GP號自用小客車沿省道台21線
    外側車道由北往南方向行駛，嗣於17時10分許，行經高雄縣
    甲仙鄉○○路83號前時，本應注意汽車行駛時，駕駛人應注
    意車前狀況，隨時採取必要之安全措施，而依當時天候晴、
    有日間自然光線、視距良好、柏油路面乾燥、路況正常、並
    無障礙物或其他缺陷，且依其智識、能力，並無不能注意之
    情形，竟疏未注意車前狀況，自後追撞前方由林明翰騎乘沿
    該路外側車道中央同向行駛之腳踏車，再撞擊停在該處路旁
    車牌號碼7S—5509號自用小貨車後始停車，致林明翰人車倒
    地，受有頭部頂骨部挫裂、全身多處擦挫傷、頭胸腹內出血
    等傷害，雖經送醫急救，仍於同日18時許傷重不治死亡。丙
    ○○於肇事後留在現場，於有偵查犯罪職權之機關或公務員
    發覺肇事者前，即向前來現場處理之警員坦承肇事而接受裁
    判。嗣因現場處理之警員聞到丙○○身上有酒味，並於同日
    17 時42 分許，對丙○○為酒精濃度測試後，發現其呼氣所
    含酒精濃度已達每公升0.89毫克，始悉丙○○另有服用酒類
    ，不能安全駕駛動力交通工具而駕駛之情形。
二、案經高雄縣政府警察局旗山分局報請臺灣高雄地方法院檢察
    署檢察官偵查起訴。
    理  由
一、按本件被告丙○○所犯係死刑、無期徒刑、最輕本刑為三年
    以上有期徒刑以外之罪，其於準備程序就前揭被訴事實為有
    罪之陳述，經受命法官告知簡式審判程序之旨，並聽取其與
    公訴人之意見後，本院認無不得或不宜改依簡式審判程序進
    行之處，爰依刑事訴訟法第273 條之1 第1 項，裁定本件由
    受命法官獨任進行簡式審判程序，合先敘明。
二、上揭事實，業據被告於警詢、偵訊及本院審理時坦承不諱，
    並有道路交通事故調查報告表（一）、（二）、道路交通事
    故現場圖、酒精濃度測定值表、測試觀察紀錄表報告書各1
    份、現場照片15張附卷可資佐證。又被害人林明翰確因本件
    車禍，受有頭部頂骨部挫裂、全身多處擦挫傷、頭胸腹內出
    血等傷害，雖經送醫急救，仍於同日18時許傷重不治死亡之
    事實，亦經臺灣高雄地方法院檢察署檢察官督同法醫相驗屬
    實，復有驗斷書、勘驗筆錄及相驗屍體證明書各1 份附卷可
    考。按汽車行駛時，駕駛人應注意車前狀況，並隨時採取必
    要之安全措施，道路交通安全規則第94條第3 項定有明文。
    本件被告駕駛自用小客車，本應注意車前狀況，隨時採取必
    要之安全措施，而依當時情形及其智識能力，被告並無不能
    注意之情形，竟疏未注意上開規定，致自後撞及被害人所騎
    乘同向行駛之腳踏車，被害人因而傷重死亡，被告具有過失
    至明。是以，被告就本件車禍之發生有過失，且其過失行為
    使被害人因而傷重死亡，被告之過失行為與被害人之死亡結
    果間，具有相當因果關係。綜上所述，本件事證明確，被告
    不能安全駕駛動力交通工具而駕駛及過失致死之犯行均堪認
    定。
三、核被告所為，係犯刑法第185 條之3 之服用酒類不能安全駕
    駛動力交通工具而駕駛罪及同法第276 條第1 項之過失致人
    於死罪。查被告於本件車禍發生時並無自小客車駕駛執照，
    業據被告自承在卷，並有道路交通事故調查報告表1 紙在卷
    可憑，被告係汽車駕駛人，無駕駛執照且酒醉駕車，因而致
    人死亡，依法應負刑事責任，就其所犯過失致死犯行，應依
    道路交通管理處罰條例第86條第1 項之規定，加重其刑。另
    被告於肇事後留在現場，於有偵查犯罪職權之機關或公務員
    發覺肇事者前，即向前來現場處理之警員坦承肇事而接受裁
    判，有高雄縣政府警察局旗山分局道路交通事故肇事人自首
    情形紀錄表1 紙附卷可稽，可知被告應係對於未經發覺之過
    失致死犯行自首而接受裁判，應就所犯過失致死犯行，依刑
    法第62條前段之規定，減輕其刑，並依同法第71條第1 項規
    定，先加後減之。另被告並未主動告知到場處理之警員自己
    另有酒後駕車行為，警員係因聞到被告身上有酒味，並對被
    告進行呼氣酒精濃度測試後，始悉被告另有酒後駕車行為等
    情，亦有本院辦理刑事案件電話紀錄查詢表1 紙在卷可佐，
    足見被告並未於所涉服用酒類不能安全駕駛動力交通工具而
    駕駛之罪被發覺之前，即向該管公務員自承該部分之犯罪，
    進而接受裁判，被告就所犯服用酒類不能安全駕駛動力交通
    工具而駕駛犯行，應不符合自首之要件，併此敘明。被告所
    犯上開二罪，犯意各別，行為互殊，應予分論併罰。按未領
    有自小客車駕駛執照者，不得駕駛自小客車，又酒精成分對
    人之意識、控制能力俱有不良影響，超量飲酒後將導致對於
    週遭事務之辨識及反應能力較諸平常狀況薄弱，因而酒後駕
    車在道路上行駛，對一般往來之公眾及駕駛人自身均具有高
    度危險性。本院審酌被告明知其無自小客車之駕駛執照，及
    酒後駕車之高度危險性，竟漠視自身安危，更罔顧公眾之安
    全，於飲酒後呼氣所含酒精濃度已達每公升0.89毫克，達不
    能安全駕駛動力交通工具之狀態時，仍執意駕車上路，對於
    他人之生命財產安全危害非輕，且其過失駕駛行為致被害人
    死亡，使被害人之家屬遭受無法彌補之傷痛，行為實有不當
    ，惟念被告並無經法院論罪科刑之前科，此有臺灣高等法院
    被告前案紀錄表1 紙附卷足考，素行尚可，且其犯罪後坦承
    犯行，並與被害人家屬達成和解，業經被害人之母甲○○到
    庭陳述明確，堪認犯後態度良好等一切情狀，分別量處如主
    文所示之刑，並均諭知易科罰金之折算標準。
據上論斷，應依刑事訴訟法第273 條之1 第1 項、第284 條之1
、第299 條第1 項前段，刑法第185 條之3 、第276 條第1 項、
第62條前段、第41條第1 項前段，道路交通管理處罰條例第86條
第1 項，罰金罰鍰提高標準條例第1 條前段、第2 條，判決如主
文。
本案經檢察官乙○○到庭執行職務。
中　　華　　民　　國　　94　　年　　5 　　月　　12　　日
                        交通法庭  法　官  楊筑婷
以上證明與原本無異。
如不服本判決，應於送達後10日內，向本院提出上訴狀。
中　　華　　民　　國　　94　　年　　5 　　月　　13　　日
                                  書記官  林雯琪
附錄本判決論罪之法條：
刑法第185條之3
服用毒品、麻醉藥品、酒類或其他相類之物，不能安全駕駛動力
交通工具而駕駛者，處一年以下有期徒刑、拘役或三萬元以下罰
金。
刑法第276條
因過失致人於死者，處二年以下有期徒刑、拘役或二千元以下罰
金。
從事業務之人，因業務上之過失犯前項之罪者，處五年以下有期
徒刑或拘役，得併科三千元以下罰金。
